臺灣彰化地方法院刑事裁定　　　　　　 93年度交聲字第786號
移送機關　　交通部公路總局台中區監理所彰化監理站
異議人即
受處分人　　丙○○
上列受處分人因違反道路交通管理處罰條例案件，對於交通部公
路總局台中區監理所彰化站中華民國93年12月10日所為之處分（
原處分案號：彰監五字第駕裁64—GC0000000號），聲明異議，
本院裁定如左：
   主   文
原處分撤銷。
丙○○不罰。
   理   由
一、本件聲明異議意旨略以：異議人丙○○並無車牌號碼6T-845
    1號之自小貨車，亦未曾於93年9月19日駕駛該車至台中市○
    村路○○○○路口，更未因持有逾期駕照為警舉發，本件舉
    發單上之簽名非伊所親簽，且伊所有之駕駛執照曾遺失，可
    能係他人冒用伊名義簽收舉發單，本件違規實與伊無涉，原
    處分機關逕對異議人裁罰，顯有違誤等語。
二、原處分機關處分意旨略以：本案係台中市警察局第一分局於
    93年9月19日以中市警交字第GC0000000號舉發違反道路交通
    管理事件通知單舉發駕駛人丙○○持逾期駕駛執照，違規駕
    駛合俐企業有限公司所有之車牌號碼6T-8451號之自小貨車
    ，因而爰依道路交通安全規則第52條第1項、道路交通管理
    處罰條例第22條第1項第6款規定裁處駕駛人新臺幣1800元以
    上至3600元以下罰鍰。異議人以其駕駛執照曾遺失等情抗辯
    ，因涉事實認定問題，本站不便置喙等語。
三、經查：異議人即受處分人丙○○所有之普通小型車駕駛執照
    確曾於92年7月7日因遺失而申請補發，此有交通部公路總局
    台中區監理所彰化監理站93年12月29日中監彰字第09300324
    74號函所檢附之丙○○汽車駕駛執照異動登記書1紙可按，
    本院為求慎重，囑託臺灣板橋地方法院代為訊問6T-8451號
    自小貨車之車主合俐企業有限公司，經合俐企業有限公司總
    經理陳斯昌到庭結證稱：該車於93年9月19日時，係洽借予
    楷立有限公司使用，伊並不認識異議人（經提示異議人之口
    卡、國民身分證及其現持有之駕駛執照影本供證人指認）等
    語；本院查詢楷立有限公司之營利事業登記基本資料後，復
    囑託臺灣高雄地方法院代為訊問楷立有限公司，經楷立有限
    公司工務部副理吳國銘到庭結證稱：楷立公司確有於93年9
    月間向合俐公司洽借6T-8451號自小貨車，於93年9月19日該
    車係交由丁○○及甲○○使用，供其等負責清洗便利商店招
    牌所用，當時該車均由其2人保管，並未開回公司，該2人現
    均已離職，本件違規舉發單上的字跡很像甲○○的筆跡，伊
    並不認識異議人（亦係提示異議人之口卡、國民身分證及其
    現持有之駕駛執照影本供證人指認）等語，並提出丁○○、
    甲○○留存於楷立有限公司之基本資料及93年9月19日甲○○簽章之全家便利商店工程維護單等件供本院參酌；本院因
    而再傳喚證人丁○○及甲○○到庭作證，證人甲○○雖拒不
    到庭作證，然證人丁○○於本院訊問時已結證稱：93年9月
    19日，伊確實與甲○○一組，駕駛6T-8451號自小貨車負責
    楷立公司清洗商店招牌之工作，且確曾於該日下午三時許，
    在台中市○村路○○○○路口因違規右轉為警舉發，當時舉
    發單係由甲○○所簽收，伊簽何名字伊不清楚，事後罰單也
    未交伊處理，伊並不認識異議人等語，堪認異議人上開所辯
    並非無稽。參以證人即本件舉發之員警乙○○亦於本院訊問
    時證述：無法確認異議人是否即係當日違規之駕駛人等語，
    且經本院命異議人書寫其姓名，核與本件舉發單上「丙○○
    」之簽名，依肉眼比對，其運筆及書寫之慣性並不相同，益
    徵本件違規者應係另有其人，況衡諸常情，異議人本身既持
    有正常之駕駛執照，其何須持逾期之駕駛執照受檢？堪認異
    議人上開所辯，確屬有據，應堪採信。從而，本件異議人確
    非本件違規事件之車輛駕駛人，洵堪認定，自無從對之遽以
    裁罰。綜上所述，本件異議人聲明異議為有理由，原處分上
    開裁罰難認為適法，自應由本院撤銷原處分，另為不罰之諭
    知。
據上論斷，應依道路交通管理處罰條例第87條第2項、道路交通
案件處理辦法第20條前段，裁定如主文。
中　　華　　民　　國　　94　　年　　6 　　月　　9 　　日
                  交通法庭            法  官  簡璽容
以上右正本證明與原本無異。
如不服本裁定，應於裁定送達後五日內向本院提出抗告狀。
中　　華　　民　　國　　94　　年　　6 　　月　　9 　　日
                                      書記官  王惠嬌
